臺灣苗栗地方法院民事小額判決
111年度苗小字第543號
原      告  賴志明  

被      告  鍾達星  

上列當事人間請求侵權行為損害賠償事件，經臺灣桃園地方法院
中壢簡易庭裁定移送前來(111年度壢小字第629號)，本院於民國
111年7月20日言詞辯論終結，判決如下：
    主      文
被告應給付原告新臺幣6,000元。
原告其餘之訴駁回。
訴訟費用新臺幣1,000元由被告負擔新臺幣500元，餘由原告負擔
。
本判決原告勝訴部分得假執行。
　　事實及理由
壹、程序方面：
一、按訴訟，由被告住所地之法院管轄；因侵權行為涉訟者，得
    由行為地之法院管轄，民事訴訟法第1條第1項前段、第15條
    第1項分別定有明文。本件車禍發生地即侵權行為地雖為臺
    中市梧棲區，不在本院管轄區域內，惟被告住所係位於苗栗
    縣南庄鄉，即被告住所地在本院管轄區域內，是依前開規定
    ，本院自有管轄權，先予敘明。
二、次按訴狀送達後，原告不得將原訴變更或追加他訴，但擴張
    或減縮應受判決事項之聲明者，不在此限，民事訴訟法第25
    5條第1項第3款定有明文。原告起訴原請求被告給付新臺幣
    （下同）24,800元（見臺灣桃園地方法院中壢簡易庭111年
    度壢小字第629號卷，下稱壢小卷，第7頁）。嗣於民國111
    年7月20日當庭更正為：被告應給付原告12,000元（見本院
    卷第33頁）。屬減縮應受判決事項之聲明，核與前開規定相
    符，應予准許。
貳、實體方面：
一、原告主張略以：
（一）被告於111年1月28日中午12時23分許，將車牌號碼00-000
      0號自用小客車，停放於台中三井OUTLET商場（下稱三井
      商場）P2停車場編號107號停車格內，因被告與同車乘客
      開啟前、後車門，碰撞停放於相鄰之編號108號停車格內
      、原告所有之車牌號碼000-0000號車輛（下稱系爭車輛）
      ，致系爭車輛右側前、後車門之車體包膜受損，經送往哈
      博汽車1廠（下稱哈博汽車公司）修復，單片車門修復費
      用為6,000元，合計支出修復費用12,000元（工資12,000
      元）。被告應就系爭車輛之損害負賠償責任。為此，爰依
      侵權行為之法律關係提起本件訴訟。
（二）系爭車輛係於110年11月間購入之全新車輛，未發生碰撞
      ，原告於111年1月28日出發往三井商場時，察看系爭車輛
      並無損傷。且如為道路上之碎石碰撞，擊中點應為前引擎
      蓋或保險桿，系爭車輛係右側前、後車門之包膜受損。被
      告雖辯稱車門形狀為直線，但因車門並非平面而係弧形，
      碰撞時會以圓點呈現出來。
（三）並聲明：被告應給付原告12,000元。
二、被告答辯略以：被告所駕駛車牌號碼00-0000號車輛之車門
    形狀為直線，但系爭車輛車門受損處為圓點狀，故系爭車輛
    可能係遭西濱道路上砂石車飛彈而出的碎石碰撞，或因行駛
    中發生其他情況而受損，未必係因被告開啟車門碰撞造成。
    被告雖於前揭時、地開啟車門碰撞到系爭車輛，然其僅開啟
    駕駛座之前車門，後車門係徐姓乘客開啟，警員只讓其看系
    爭車輛之前門受損處，未看到後門受損處，不願意賠償原告
    所請求之金額等語。並聲明：原告之訴駁回。
三、得心證之理由：
（一）原告主張之上開事實，業據其提出車損照片、哈博汽車公
      司估價單、系爭車輛貼膜費用之發票交易明細、系爭車輛
      行車紀錄器影片截圖等件為證（見壢小卷第9、第11頁至1
      4頁）。並有內政部警政署臺中港務警察總隊111年3月1日
      中港警行字第1110003303號函覆之A3類道路交通事故調查
      紀錄表、非道路交通事故現場圖、現場及車損照片等件為
      證（見壢小卷第9至14頁）。又被告於警詢時陳稱：我於1
      11年1月28日中午12時許駕駛車牌號碼00-0000號車輛至三
      井商場P2停車場編號107號停車格停車，停留不到半小時
      就開車離開，之後經警方通知才得知我開車門時不小心擦
      到系爭車輛等語，有A3類道路交通事故調查紀錄表可稽（
      見壢小卷第20頁）。再經本院當庭勘驗系爭車輛行車紀錄
      器影像光碟（見壢小卷附證物袋，檔名：0000-00-00_00-
      00-00-right_repeater），勘驗結果：被告前後車門開門
      時均有碰觸到系爭車輛，惟前、後車門係不同人開門，前
      車門是由被告開門，後車門是由另一人開門，有言詞辯論
      筆錄在卷可按（見本院卷第34頁），且為到庭之兩造不爭
      執。本院綜合上開證據，足認原告主張被告所駕駛之車牌
      號碼00-0000號車輛之左側前、後車門，碰撞靜止停放於
      相鄰停車格內之系爭車輛，致系爭車輛右側前、後車門因
      此受有損害等情，堪可採信。被告雖稱系爭車輛之車門受
      損可能係遭砂石車彈出之砂石擊中或因其他行駛狀況受損
      ，復稱車門為直線形狀，系爭車輛破損處為圓點云云。然
      車門開啟碰到隔鄰車輛之車門，因車門並非平面，而係弧
      形，且接觸之面積小時，本可能造成形狀態，且被告亦未
      提出其他證據以實其說，是其所辯，尚非可採。
（二）按因故意或過失，不法侵害他人之權利者，負損害賠償責
      任；汽車、機車或其他非依軌道行駛之動力車輛，在使用
      中加損害於他人者，駕駛人應賠償因此所生之損害，民法
      第184條第1項前段、第191條之2本文分別定有明文。查系
      爭車輛之前、後車門，係因被告所駕駛車牌號碼00-0000
      號車輛之車門碰撞而受損等情，業如前述。惟依系爭車輛
      之行車紀錄影片勘驗結果，可知被告駕駛車輛之後方車門
      ，係由與被告一同前往停車場之另名乘客開啟，並非被告
      所為，亦有言詞辯論筆錄在卷可按（見本院卷第34頁）。
      且據被告到庭陳稱：對勘驗結果沒有意見，後面開門的人
      是一位宮廟的師姐，我只知道她姓徐等語（見本院卷第34
      頁），足見系爭車輛右側後門遭相鄰停放之被告車輛左側
      後門碰撞受損，並非被告所為，被告應僅就系爭車輛右側
      前門所受損害，負全部過失責任。又系爭車輛右側門受損
      部分，既非被告所為，原告請求被告負賠償責任，即無所
      據，不應准許。
（三）次按不法毀損他人之物者，被害人得請求賠償其物因毀損
      所減少之價額，民法第196條定有明文。又請求賠償物被
      毀損所減少之價額，得以修復費用為估定標準，但以必要
      者為限，例如修理材料費以新品換舊品應予折舊（最高法
      院77年第9次民事庭會議決議參照）。查系爭車輛右側前
      、後車門因前開事故受損，修繕費用為12,000元，單片車
      門修復費用為6,000元，有哈博汽車公司之估價單、原告
      之言詞辯論筆錄為證（見壢小卷第11頁、本院卷第35頁）
      ，堪以採信。又原告得請求被告給付之必要修復費用，應
      以系爭車輛之右側前門之修復費用即不必折舊之工資6,00
      0元為限。故原告請求修復工資6,000元，即屬有據；逾此
      範圍之請求，則屬無據。
四、從而，原告依侵權行為之法律關係，訴請被告給付6,000元
    ，為有理由，應予准許；逾此範圍之請求，為無理由，應予
    駁回。又本件係依小額訴訟程序所為被告敗訴之判決，依民
    事訴訟法第436條之20規定，應依職權宣告假執行。
五、本件事證已臻明確，兩造其餘攻擊防禦方法及所提出之各項
    證據資料，核與判決結果不生影響，爰不逐一論列，併此敘
    明。
據上論結，原告之訴為一部有理由、一部無理由，爰依民事訴訟
法第79條前段、第436條之20，判決如主文。
中　　華　　民　　國　　111 　年　　8 　　月　　3 　　日
                  苗栗簡易庭  法　官　陳秋錦
以上正本係照原本作成。
如不服本判決，應於判決送達後20日內，以判決違背法令為理由
，向本院提出上訴狀並表明上訴理由，及須按他造當事人之人數
附繕本。如委任律師提起上訴者，應一併繳納上訴審裁判費。
上訴理由應表明：
  一、原判決所違背之法令及其具體內容，
  二、依訴訟資料可認為原判決有違背法令之具體事實。
如未表明上訴理由者，應於上訴後20日內向本院提出上訴理由。
當事人如對本件訴訟內容有所疑義，得聲請閱卷。
中　　華　　民　　國　　111 　年　　8 　　月　　3 　　日
                              書記官　張智揚